【裁判字號】    99,智簡附民上,1
【裁判日期】    990630
【裁判案由】    商標法
【裁判全文】
臺灣板橋地方法院刑事附帶民事訴訟判決
上  訴  人  乙○○
            美萬新企業股份有限公司
上  一  人
代  表  人  丙○○
共      同
訴訟代理人  梁育純律師
被  上訴人  甲○○○○○○○○○ ○○○○○○○○（法商勃尼特西威龍公司）
                      Guilherand-Granges,France
代  表  人  Pirrre  Gros（皮耶‧克羅士）
訴訟代理人  宋忠興律師
複  代理人  蔡家瑋律師
上列當事人間因違反商標法附帶民事訴訟案件，上訴人不服本院
中華民國99年4 月9 日第一審附帶民事訴訟判決（98年度簡附民
字第415 號），提起上訴，本院判決如下：
    主  文
原判決除確定部分外撤銷。
上開撤銷部分，被上訴人在第一審之訴及假執行之聲請均駁回。
    事實及理由
一、被上訴人於原審起訴主張：
(一)、被上訴人法商勃尼特西威龍公司所創立之「MONTAGUT」為一
    享譽世界、具有悠久歷史之品牌，在各式精品、鐘錶、服飾
    、鞋襪等品項皆有高知名度，被上訴人在中華民國並已就「
    MONTAGUT」、「MONTAGUT AND DESIGN 」、「夢特嬌」、「
    夢特嬌+FlowerLogo 」等文字及圖樣使用於鞋類商品為商標
    註冊，專用期限至民國102 年7 月31日止，有商標註冊審定
    號數607456號之商標註冊證為憑。
(二)、上訴人美萬新企業股份有限公司（下稱美萬新公司）雖與被
    上訴人之臺灣專屬品牌代理商即訴外人香港商夢特嬌亞洲股
    份有限公司臺灣分公司（下稱夢特嬌臺灣分公司）簽有專屬
    授權合約，而得於中民國臺灣地區使用上開商標及販售授權
    商品童鞋，惟上開授權合約業已於96年6 月30日屆滿，且依
    雙方授權合約規定，上訴人美萬新公司得以支付半數權利金
    之代價，將所餘庫存商品繼續於市面上銷售6 個月，並應於
    處理庫存期間屆滿後，於夢特嬌臺灣分公司監督之下，將所
    有授權商標印記銷毀，惟上訴人美萬新公司於庫存處理期間
    內並未支付權利金，且於庫存處理期限屆滿（96年12月31日
    ）後，繼續使用系爭商標、販售授權商品，侵害被上訴人商
    標權，使被上訴人受有損害。
(三)、查上訴人美萬新公司之實際執行業務之人即上訴人乙○○，
    因上開行為而犯商標法第82條之罪，並經臺灣板橋地方法院
    檢察署檢察官以97年度偵字第30093 號聲請以簡易判決處刑
    ，上訴人美萬新公司自應就其執行業務之人連帶負賠償責任
    。而上開刑事案件，於97年6 月27日遭檢察官查獲侵害商標
    權商品數量為4000雙，又上訴人自97年1 月至5 月間，共銷
    售844 雙印有系爭商標之童鞋，有銷貨憑單為證，共計數量
    應為4844雙；另以被上訴人於如附表1 所示時、地所購入之
    侵害商標權童鞋13雙之平均零售價格新臺幣（下同）1100元
    （計算式：1346+1436+1295+1526+1526+806+1276+806+1095
    +986+696+695806+695=14294 ，14294/13=1099.5 ）計之，
    上訴人之銷售總價可達532 萬8400元，被上訴人自得依商標
    法第63條第1 項第3 款規定請求上開查獲商品之總價532 萬
    8400元以為賠償。另上訴人於授權期間過後仍繼續販售商品
    之行為，已使被上訴人商譽受有害，並使被上訴人之其他被
    授權人對被上訴人之營業信譽產生懷疑、減損，亦使消費者
    對孰為合法授權商或合格授權商品產生混淆誤認，為此，被
    上訴人另依商標法第63第3 項請求上訴人連帶賠償200 萬元
    之商譽損害，以上合計732 萬8400元（計算式：0000000+00
    00000=0000000 ）。
(四)、再者，因上訴人之侵害行為仍持續進行，經被上訴人制止仍
    未停止，可見上訴人仍有繼續侵害被上訴人商標之虞，故依
    商標法第61條第1 項後段規定，請求上訴人停止侵害，並將
    侵害物予以回收。
(五)、被上訴人之名譽遭受侵害，依民法第195 條及商標法第64條
    規定，自得請求回復名譽之適當處分。是上訴人應依如附表
    2 所示道歉啟事，以長25公分、寬19公分之篇幅，登載於聯
    合報第1 版下半頁1 日，並將本案刑事判決及刑事附帶民事
    訴訟判決之內容，以2 分之1 版面刊登於聯合報全國版黑白
    版1 日，刊登費用由上訴人負擔。
(六)、並聲明求為判決：
  1.上訴人應連帶給付被上訴人732 萬8400元及自起訴狀繕本送
    達日起至清償日止，按週年利率百分之5 計算之利息。
  2.上訴人應負擔費用，將如附表2 所示道歉啟示，以長25公分
    、寬19公分之篇幅，登載於聯合報第1 版下半頁1 日。
  3.上訴人應將本院98年度簡字第176 號刑事簡易判決及本案刑
    事附帶民事訴訟判決之內容，以2 分之1 版面刊登於聯合報
    全國版黑白版1 日，刊登費用由上訴人負擔。
  4.上訴人應停止使用任何印有「MONTAGUT」、「MONTAGUT AND
    DESIGN」、「夢特嬌」、「夢特嬌+FlowerLogo 」之註冊商
    標圖樣，並將市面上所有已使用並印有上開註冊商標圖樣之
    商品全數回收並停止銷售。
  5.被上訴人願以現金或銀行無記名可轉讓定存單供擔保請求准
    為假執行等語。（原審為被上訴人部分勝訴之判決，上訴人
    聲明不服，提起上訴。被上訴人就其部分敗訴之判決，未聲
    明不服，已告確定。）
二、上訴人則以：
(一)、上訴人於授權期間過後固然繼續銷售標示「MONTAGUT」商標
    之童鞋，然而該等童鞋均是上訴人美萬新公司於授權期間內
    生產，均是庫存之真品，並非仿冒，更無引起消費者混同、
    誤認、欺矇之虞，對於被上訴人之營業信譽及消費者之利益
    並無損害，自非侵害商標權之商品，上訴人乙○○否認有何
    違反商標法第82條之情事，被上訴人請求上訴人連帶賠償損
    害及登報回復名譽，自無理由。
(二)、被上訴人與上訴人美萬新公司之授權既為獨家專屬權利，則
    被上訴人除授權權利金外，對於系爭註冊商標在授權地區不
    再產生其他利益，且被上訴人自96年6 月30日後，夢特嬌臺
    灣分公司已再與訴外人美格新企業股份有限公司簽訂專屬授
    權契約，被上訴人在其授權地區已無其他利益可言，其向上
    訴人請求高額賠償，自無理由。且依上訴人美萬新公司與夢
    特嬌臺灣分公司間之授權契約第16.1條約定：「於本合約終
    止或提前解約時... ，被授權人應有權於合約終止或提前解
    約六個月內（下稱處理期間）繼續以授權商標販售合於販賣
    標準之產品，然被授權人仍應依規定支付權利金。」由此可
    知，縱使上訴人於處理期間或處理期間仍繼續銷售庫存商品
    ，至多亦止產生支付權利金之義務，且請求權利金之主體應
    為夢特嬌臺灣分公司，斷無由被上訴人提起損害賠償請求之
    餘地。
(三)、縱認被上訴人有權請求損害賠償，然本件所查獲之庫存童鞋
    ，並無證據證明其數量為4000雙。且童鞋有其季節性，鞋款
    必須不斷推陳出新，系爭童鞋都是庫存品，過季過時後，只
    能以折扣後之低價銷售，被上訴人主張以其平均零售價有11
    00元，顯忽略鞋品之季節銷售特性，以之計算損害賠償，對
    上訴人自有不公。又本案查扣之97年1 月至5 月銷貨憑單上
    所記載之數量，係庫存數量，並非實際銷售數量，被上訴人
    將歷月庫存數量累加，高估實際販賣數量為844 雙，顯有錯
    誤。
(四)、且上訴人美萬新公司於授權期間過後，就不再生產標示有系
    爭商標之童鞋，並無使用商標之行為等語資為抗辯。
(五)、並聲明求為判決：駁回被上訴人之訴，如受不利益判決，願
    供擔保請准宣告免予假執行。
三、按刑事訴訟諭知無罪、免訴或不受理之判決者，應以判決駁
    回原告之訴，刑事訴訟法第503 條第1 項前段定有明文。另
    按審理智慧財產案件審理法第23條案件之附帶民事訴訟，認
    為原告之訴不合法，或刑事訴訟諭知無罪、免訴或不受理者
    ，應以判決駁回之，智慧財產案件審理法第27條第1 項前段
    亦定有明文。
四、本件上訴人即被告乙○○涉犯違反商標法罪嫌，雖經原審判
    決有罪（本院98年度簡字第176 號刑事簡易判決），惟上訴
    人乙○○不服，提起上訴，經本院審理後，認上訴人乙○○
    之犯罪不能證明，將原判決撤銷，諭知上訴人乙○○無罪在
    案（本院98年度簡上字第1322號刑事判決）。原審就上開不
    應准許部分判命：(一)、上訴人應連帶給付被上訴人382 萬47
    00元，及自98年5 月12日起至清償日止，按週年利率百分之
    5 計算之利息；(二)、上訴人應立即停止使用如附表3 所示「
    MONTAGUT」及圖之商標，並將市面上已使用並印有上開商標
    之商品全數回收並停止銷售；(三)、上訴人應負擔費用，將本
    院98年度簡字第176 號刑事判決之標題、案號、當事人、案
    由、主文及本件刑事附帶民事訴訟判決之標題、案號、當事
    人、案由、主文，合併以長25公分、寬19公分之篇幅登載於
    聯合報全國版黑白版1 日；(四)、宣告假執行，即有未洽。上
    訴意旨指摘原判決此部分不當，求予撤銷改判，為有理由，
    自應由本院予以撤銷改判如主文第2 項所示。
據上論結，本件上訴為有理由，應依刑事訴訟法第490 條前段、
第369 條第1 項前段、第503 條第1 項前段，智慧財產案件審理
法第27條第1 項前段，判決如主文。
中    華    民    國    99    年    6     月    30    日
                  刑事第九庭審判長法  官  白光華
                                  法  官  楊志雄
                                  法  官  賴彥魁
上列正本證明與原本無異。
本件不得上訴。
                                  書記官  楊文祥
中    華    民    國    99    年    6     月    30    日
附表1 ：
┌─────────────────────────────┐
│被上訴人所購得侵害商標權商品（童鞋）數量、價格一覽表      │
├──┬──────┬───────────┬──┬────┤
│編號│時間        │  地點                │數量│ 零售價 │
│    │            │                      │(雙)│(新臺幣)│
├──┼──────┼───────────┼──┼────┤
│  1 │97年1 月3 日│環球購物中心          │  1 │ 1346元 │
│    │            ├───────────┼──┼────┤
│    │            │太平洋sogo百貨忠孝店  │  1 │ 1436元 │
├──┼──────┼───────────┼──┼────┤
│  2 │97年1 月11日│太平洋sogo百貨忠孝店  │  1 │ 1295元 │
│    │            │                      ├──┼────┤
│    │            │                      │  2 │ 1526元 │
├──┼──────┼───────────┼──┼────┤
│  3 │97年1 月24日│太平洋sogo百貨忠孝店  │  1 │ 1526元 │
├──┼──────┼───────────┼──┼────┤
│  4 │97年3 月4 日│新竹新光三越百貨      │  1 │  806元 │
├──┼──────┼───────────┼──┼────┤
│  5 │97年3 月5 日│嘉義耐斯松屋購物中心  │  1 │ 1276元 │
├──┼──────┼───────────┼──┼────┤
│  6 │97年3 月6 日│高雄遠東百貨          │  1 │  806元 │
├──┼──────┼───────────┼──┼────┤
│  7 │97年4 月11日│太平洋sogo百貨忠孝店  │  1 │ 1095元 │
├──┼──────┼───────────┼──┼────┤
│  8 │97年5 月26日│太平洋sogo百貨忠孝店  │  1 │  986元 │
├──┼──────┼───────────┼──┼────┤
│  9 │97年7 月16日│太平洋百貨雙和店      │  1 │  695元 │
├──┼──────┼───────────┼──┼────┤
│ 10 │97年8 月14日│高雄夢時代廣場        │  1 │  806元 │
├──┼──────┼───────────┼──┼────┤
│ 11 │97年8 月15日│高雄市○○○路216 號之│  1 │  695元 │
│    │            │1 上訴人美萬新公司店面│    │        │
└──┴──────┴───────────┴──┴────┘
附表2 ：
┌─────────────────────────────┐
│                         道歉啟示                         │
│本公司（美萬新企業股份有限公司）原係法商勃尼特西威龍公司在│
│台之授權商，於中華民國93年7 月1 日至96年6 月30日止得於台灣│
│地區製造、銷售印有「MONTAGUT」、「MONTAGUT AND DESIGN 」、│
│「夢特嬌」、「夢特嬌+FlowerLogo 」等註冊商標之鞋類商品，並│
│得於授權期間屆滿後取得6 個月之庫存處理期限繼續處理庫存商品│
│。惟於授權期間及庫存處理期間過後，本公司仍繼續於市場上販售│
│印有前開授權商標之商品，已嚴重損害法商勃尼特西威龍公司之信│
│譽，並屬違反商標法第82條之犯罪行為，依法可對行為人判處一年│
│以下有期徒刑及負擔民事賠償責任。對於前開於授權期間屆滿後仍│
│繼續違法販售授權商品之行為，本公司除在此鄭重對法商勃尼特西│
│威龍公司表達十二萬分歉意，並願盡一切最大努力尊重智慧財產權│
│，以保障商標權人及消費者之權益。                          │
│道歉人：美萬新企業股份有限公司                            │
│        代表人：丙○○                                    │
│        總經理：乙○○                                    │
│中      華      民      國         年         月        日│
└─────────────────────────────┘

司法院資訊處製作；財團法人民間司法改革基金會備份。
